【裁判字號】    92,易,395
【裁判日期】    920728
【裁判案由】    竊盜
【裁判全文】
臺灣屏東地方法院刑事判決                          九十二年度易字第三九五號
    公  訴  人  臺灣屏東地方法院檢察署檢察官
    被      告  甲○○
    指定辯護人  本院公設辯護人丙○○
右被告因竊盜案件，經檢察官提起公訴（九十二年度偵字第一八四四號、一八六二號
號）及移送併案審理（九十二年度偵字第二四六八號），本院判決如左：
    主  文
甲○○連續竊盜，處有期徒刑陸月，如易科罰金以參佰元折算壹日，緩刑三年，緩刑
期內付保護管束。
    事  實
一、甲○○為精神耗弱之人，意圖為自己不法所有，基於概括犯意，連續於（一）民
    國九十二年三月十六日十八時許，在屏東縣屏東市○○路一八八號家樂福賣場，
    徒手竊取該賣場所有男用雨衣一件、磁碟片一盒、男帽一頂、黑色背包一個、筆
    二枝，價值共約新台幣一千一百九十五元，得手後於離開現場時，為賣場職員乙
    ○○發覺報警查獲，（二）九十二年四月三日十八時十五分許，又至上開家樂福
    賣場，徒手竊取該賣場所有手提兩用皮包一個、沐浴球一個、趴趴熊圓形筆袋一
    個、三菱超細中性筆二支、ＭＳ—一○○數學文具組一套、吉利鋒速三刮鬍刀一
    個、吉利鋒速三ＴＵＲＢＯ刮鬍刀一個、吉利鋒速刀片一組、親膚浴巾二條、卡
    隆諾瓦香氛袋二個，價值共約二千一百四十六元，得手後離開現場之際，亦為賣
    場職員乙○○發覺而報警處理，（三）九十二年四月二十三日下午七時四十分許
    ，復在屏東縣屏東市○○路十六號大聯盟運動世界商店，徒手竊取該商店所有橘
    色運動帽一頂，得手後藏置於衣服內，於離開商店之時，為店員鄭素珍發覺報警
    查獲。
二、案經屏東縣警察局屏東分局報請臺灣屏東地方法院檢察署檢察官偵查起訴及移送
    併案審理。
    理  由
一、訊之被告甲○○雖否認有竊盜犯行，辯稱：我曾經出過車禍，頭部受傷，平常容
    易忘記事情，買東西忘記結帳，並非竊取云云；惟查：
１、被告右揭犯罪事實，已分據家樂福賣場職員乙○○及大聯盟運動世界商店職員鄭
    素珍於警訊及檢察官偵查中指述甚詳。
２、被告於事實欄編號（一）所載時地，將竊得之物品藏置於背包中，僅持衛生免洗
    碗向收銀台結帳等情，已據其承認屬實，核與家樂福賣場職員乙○○於警訊中指
    述情相符，顯見被告應係故意竊取其他未結帳物品並趁機帶離現場，並非所謂忘
    記結帳，實甚灼然；況被告於第一次竊盜行為被查獲之後，理當記取教訓，小心
    謹慎，實無於事實欄編號（二）所載時地，再度攜帶大批物品離開賣場，而仍忘
    記結帳之理。
３、被告於事實欄編號（三）所載時地竊取運動帽一頂之事實，亦據其於警訊及檢察
    官偵查中承認明確，核與大聯盟運動世界商店職員鄭素珍於警訊中指述情節相符
    。此外，復有贓物保領結、贓物認領保管單、家樂福賣場每日竊盜紀錄表及現場
    照片等在卷可佐，事證明確，被告事後所辯，應屬卸責之詞，非可採信，犯行堪
    以認定。
二、核被告所為，係犯刑法第三百二十條第一項之竊盜罪；其先後三次竊盜行為，時
    間緊接，罪名與犯罪構成要件相同，顯係基於概括犯意反覆為之，應依連續犯規
    定以一罪論，並加重其刑。事實欄編號（三）部分之犯行，雖未據公訴人起訴，
    惟因該部分事實與起公訴人起訴之犯罪事實有裁判上一罪之連續關係，本院自可
    一併審究。被告於八十七年間曾發生車禍頭部受傷、顱內出血，有診斷證明書及
    身心障礙手冊可稽，本院審理中將被告送請屏安醫院鑑結果：其目前智商指數僅
    七十二，屬邊緣性智商，在測驗及會談中呈現注意力集中程度不足，現實判斷力
    不佳，短程記憶力下降等精神症狀，足以影響其行為能力，且判斷能力可能因為
    認知思考功能下降而受影響，惟尚未出現全部行為或思考完全被妄想或幻覺所操
    控之現象，判斷被告於案發當時之精神狀態應係處於精神耗弱而未達心神喪失之
    程度等情，並有屏安醫院九十二年六月十二日屏安刑鑑字第九二○六○四號精神
    鑑定報告在卷可考，參酌被告本案行為表現及對於案情陳述之狀況以觀，本院認
    上開鑑定意見應屬可採，併依刑法第十九條第二項規定減輕其刑，並先加後減之
    。爰審酌被告本件犯罪之動機、目的、手段、品行、智識程度、所生危害及犯後
    態度等一切情狀，量處如主文所示之刑，並諭知易科罰金之折算標準；另查，被
    告前未曾受有期徒刑以上刑之宣告，有台灣高等法院被告全國前案紀錄表在卷可
    按，本件因精神狀態不佳，一時思慮欠週而觸刑章，並未造成重大損害，經此偵
    審科刑教訓，當知警惕，且被告為精神耗弱之人，與其單純施以刑罰，不若定期
    加以輔導，更能收教化警惕之效，本院認所受宣告之刑，以暫不執行為適當，併
    宣告緩刑參年，緩刑期內付保護管束，以啟自新，並觀後效。
三、據上論斷，依刑事訴訟法第二百九十九條第一項前段，刑法第三百二十條第一項
    、第十九條第二項、第五十六條、第四十一第一項、第七十四條第一款、第九十
    三條第一項，罰金罰金鍰提高標準條例第一條前段、第二條判決如主文。
中      華      民      國      九十二    年      七    月    二十八    日
                                      臺灣屏東地方法院刑事第四庭
                                          法  官  楊清安
右正本證明與原本無異。
如不服本判決應於收受本判決送達後十日內向本院提出上訴書狀，其未敘述上訴理由
者，並得於提起上訴後十日內向本院補提理由書狀（均須按他造當事人之人數附繕本
 ）「切勿逕送上級法院」
                                          書記官  張儷薾
中      華      民      國      九十二    年      七    月    二十八    日
附錄論罪法條：
中華民國刑法第三百二十條第一項：
(普通竊盜罪)
意圖為自己或第三人不法之所有，而竊取他人之動產者，為竊盜罪，處五年以下有期
徒刑、拘役或五百元以下罰金。


司法院資訊處製作；財團法人民間司法改革基金會備份。
